# 关于新收入准则运费核算问题

提问人：zhengjunze1223 时间：2022-08-09 21:11:33
请教陈版主
在新收入准则下，企业发生的运费计入了主营业务成本，那么是不是随之应付暂未付的运费也要放入应付账款呢？
目前企业为了科目可比，仍放在其他应付款核算，请问需要做调整嘛？

回答人：chenyiwei
此问题无明确规定，一般也可以接受主帖中的调整，也可以不调。另外习惯上对于运费相关现金流量的列报也是与其相关负债在资产负债表中的列报相对应的，即应付账款对应于“购买商品、接受劳务支付的现金”，其他应付款对应于“支付其他与经营活动有关的现金”。